臺灣臺南地方法院刑事判決　　　　　　　　　　　　　九十三年度易字第二三九號
　　公　訴　人　臺灣臺南地方法院檢察署檢察官
　　被　　　告　庚　○　○
　　選任辯護人　洪　梅　芬
　　　　　　　　李　季　錦
　　　　　　　　何　冠　慧
右列被告因家庭暴力之傷害案件，經檢察官提起公訴（九十三年度偵字第二四九二號
），及同署移
述，本院合議庭裁定進行簡式審判程序，判決如左：
    主  文
庚○○連續傷害人之身體，處有期徒刑陸月，如易科罰金，以佰元折算壹日。
    事  實
一、庚○○與丙○○、丁○○○、乙○○三人間，分別具有家庭暴力防治法第三條第
    一款、第三款、第四款所定之前配偶、前直系姻親、前二親等旁系姻親之家庭成
    員關係。庚○○因認丙○○於其服役期間之民國六十七年間，攜同二人所生次子
    不告而別，而長期心生不滿，竟基於傷害之概括犯意，於九十二年八月十二日十
    一時十五分許，在臺南縣永康市○○街一一二巷四八號梁釗邵住處前，持前端呈
    尖勾狀之鐵管一支毆打丙○○之頭部、腰部、腿部等處，致其受有腹部鈍傷、左
    脅挫傷、頭部外傷併顏面部血腫及擦傷、右臂、左大腿及腹部瘀青等傷害。丙○○之母丁○○○在旁見狀質問庚○○為何毆打丙○○，詎庚○○盛怒之下，竟遷
    怒丁○○○，乃承前同一傷害之概括犯意，持上開鐵管毆打丁○○○之頭部、背
    部等處，致其受有頭部外傷、背部挫傷及左頸部撕裂傷一公分等傷害。丙○○因
    害怕大聲求救，丙○○之兄乙○○在屋內聽聞奪門而出，欲上前制止，惟庚○○
    為免受阻，竟再承前同一傷害之概括犯意，持上開鐵管朝乙○○揮打，乙○○乃
    舉起左手抵擋，因而受有左肘撕裂傷之傷害。
二、案經丙○○、丁○○○、乙○○訴請臺灣臺南地方法院檢察署檢察官偵查起訴及
    同署移送併辦。
    理  由
一、右揭事實，業據被告庚○○於本院審理中坦承不諱，核與證人丙○○、丁○○○
    、乙○○、己○○、戊○○於警詢及偵審中證述之情節相符，並有丙○○、丁○○○、乙○○奇美醫學中心診斷證明書四件、受傷照片八張附卷可稽，復經本院
    職權調閱本院九十二年度家暴字第四五七號民事保護令案卷查核屬實，足認被告
    之自白核與事實相符，應可採信。本案事證明確，被告犯行堪以認定，自應依法
    論科。
二、按前配偶、曾有直系姻親及二親等旁系血親關係者均為家庭成員，家庭成員間實
    施身體或精神上不法侵害之行為者，均屬家庭暴力，而家庭成員間故意實施家庭
    暴力行為而成立其他法律所規定之犯罪，則成立家庭暴力罪，家庭暴力防治法第
    三條第一、三、四款及同法第二條第一項、第二項定有明文。本件被告庚○○傷
    害其前配偶即告訴人丙○○、前岳母即告訴人丁○○○、前大舅子乙○○之身體
    ，核係觸犯上開規定之家庭暴力罪，應成立刑法第二百七十七條第一項之傷害罪
    。公訴人認被告先後三次傷害犯行，係犯意各別，應予分論併罰，惟查，本件被
    告係因丁○○○上前質問被告為何毆打丙○○，一時氣憤，遷怒丁○○○，隨即
    持同一鐵管毆打丁○○○後，見乙○○亦上前欲阻擋被告繼續毆打丙○○，乃又
    持同一鐵管揮打乙○○，前後毆打告訴人等之時間非常緊接，且係持同一鐵管所
    為，參以證人丙○○、己○○於本院審理中亦結證稱：被告係前後連續毆打丙○○、丁○○○、乙○○三人，中間並未停頓等語（見本院卷第一三四、一三五、
    一四五頁），顯見被告於毆打丙○○遭質問、阻止時，係基於不論何人阻擋均要
    加以反擊之意思所為，在該短暫時間內，難認其係另行起意而為，自以被告係基
    於概括犯意而為較符常理，公訴人認被告犯行應予分論併罰，尚有未當。是被告
    先後所為三次傷害犯行，即屬連續犯，應依刑法第五十六條之規定，論以一罪，
    並加重其刑。另公訴人移送併辦部分（九十三年度偵字第二二七六號），與原起
    訴之犯罪事實係同一事實，屬事實上同一案件，本院自應一併審理，附此敘明。
    爰審酌被告因多年前與前妻丙○○之婚姻糾紛，即持鐵管毆打丙○○，且僅因一
    時氣憤，即動手持該鐵管毆擊在場年事已高之前岳母丁○○○成傷，隨後因乙○○前來阻擋其暴行，又不分青紅皂白，持鐵管朝乙○○揮打，顯然輕忽他人身體
    安全；且其犯罪後於警詢、偵查及前案民事保護令案件審理中，又飾詞狡辯犯行
    ，未積極與告訴人等達成民事和解，惡性非輕；惟其所為數傷害行為，前後時間
    甚為短暫，係基於一時氣憤所為，並非另行起意，一再率爾傷人，且於法院審理
    中已坦承犯行，當庭向告訴人等道歉，頗具悔意，公訴人具體求處一年二月之有
    期徒刑尚嫌過重等一切情狀，量處如主文所示之刑，並諭知易科罰金之折算標準
    。至被告犯罪所用之鐵管一支，查無證據足以證明係其所有，復未扣案，不予宣
    告沒收，附此敘明。
據上論斷，應依刑事訴訟法第二百九十九條第一項前段、第二百七十三條之一第一項
，刑法第五十六條、第二百七十七條第一項、第四十一條第一項前段，罰金罰鍰提高
標準條例第一條前段、第二條，判決如主文。
本案經檢察官甲○○到庭執行職務。
中      華      民      國    九十三    年      六      月     十四     日
                                  臺灣臺南地方法院刑事第四庭
                                      審判長  法  官    蘇  清  水
                                              法  官    謝  瑞  龍
                                              法  官    林  欣  玲
右正本證明與原本無異。
如不服本判決，應於判決送達後十日內，向本院提出上訴狀。
                                              書記官    黃  子  起
中      華      民      國    九十三    年      六      月     十八     日
附錄本案論罪科刑法條全文：
刑法第二百七十七條第一項：
傷害人之身體或健康者，處三年以下有期徒刑、拘役或一千元以下罰金。
